【裁判字號】    92,中簡上,312
【裁判日期】    921030
【裁判案由】    毒品危害防制條例
【裁判全文】
臺灣臺中地方法院刑事判決                      九十二年度中簡上字第三一二號
   上  訴  人
   即  被  告  乙○○
右列上訴人因毒品危害防制條例案件，不服本院臺中簡易庭九十二年度中簡字第一二
四七號中華民國九十二年六月五日第一審判決（聲請簡易判決處刑案號：臺灣臺中地
方法院檢察署九十二年度偵字第一０三三六號），提起上訴，本院管轄之第二審合議
庭判決如左：
    主  文
上訴駁回。
    事  實
一、乙○○於不詳時、地取得第二級毒品甲基安非他命一小包（毛重０．一公克，經
    鑑驗淨重０．０三公克，包裝重０．二二公克；原審誤載為安非他命）後，於民
    國九十一年十二月十日晚間七時許，在臺中市北屯區仁美十巷六號將上開第二級
    毒品甲基安非他命置於其母所有之車牌號碼ＹＪＹ─三一八號機車置物箱內，並
    騎乘上開機車至臺中市仁美十二巷六號訪友，而持有上開第二級毒品甲基安非他
    命。嗣於同日晚間七時三十五分許，經警在上址前經乙○○同意警方人員搜索其
    機車置物箱，而查獲上開其持有之上開甲基安非他命一小包，始查悉上情。
二、案經臺中市警察局第五分局報告臺灣臺中地方法院檢察署檢察官聲請簡易判決處
    刑。
    理  由
一、訊據上訴人即被告乙○○固坦承當日騎乘車牌號碼ＹＪＹ─三一八號機車至臺中
    市仁美十二巷六號訪友，將機車停放於屋外，警員要看其置物箱，其表示同意，
    打開置物箱後，現場發現有一包甲基安非他命之事實，惟矢口否認有何持有第二
    級毒品甲基安非他命之犯行，辯稱：其自八十三年之後即未曾施用毒品，當天其
    騎乘機車至臺中市仁美十二巷六號找朋友，車子停在門外，其進入屋內聊天，警
    員進來搜索，並未出示搜索票及證件，因其未帶身分證，警員詢問屋外機車何人
    騎用，其沒有回答，警方後搜得機車鑰匙，其表示是該機車之鑰匙，警員表示要
    看該機車之置物箱，其表示同意，警員即打開置物箱，當時現場很暗，警員未開
    手電筒，嗣警員打開手電筒時，置物箱內即有一包毒品，機車置物箱內係放置安
    全帽，為其戴用，當天其出門拿安全帽時，機車置物箱是空的，並沒有任何東西
    ，扣案毒品並非其所有云云；復稱其於當日七時許出門時，因騎車要拿安全帽，
    確實有檢查置物箱，裡面是空的，其認為機車內並無任何違禁物，因此同意警方
    查看，當時現場昏暗，員警將手伸入置物箱拿安全帽，毒品可能是警察放入的云
    云。經查：
  (一)被告辯稱警員搜索時並未出示搜索票云云，惟被告於本院迭於本院訊問時及審理
    中供稱其同意並配合警員搜索其機車等語，而其並於臺中市警察局第五分局搜索
    筆錄執行依據欄「依刑事訴訟法第一百三十一條之一經搜索人同意執行搜索」之
    受搜索人簽名處簽名捺指印等情，有臺中市警察局第五分局搜索筆錄一份附卷可
    參，是以警員搜索被告機車時縱未持搜索票為之，然即經被告同意，自難認搜索
    係違法，合先敘明。
  (二)又上開毒品一小包確係警員在現場搜索機車置物箱時查獲一節，為被告所自承，
    復有臺中市警察局第五分局搜索筆錄、扣押物品目錄表各一份在卷可參，而該扣
    案毒品一小包（即結晶一小包；毛重０．一公克）經檢驗結果，確係第二級八九
    項毒品甲基安非他命，淨重０．０三公克，包裝重０．二二公克，有法務部調查
    局九十二年八月七日調科壹字第九二六二六一一五八０號檢驗通知書一份在卷可
    憑。
  (三)被告雖辯以其出門前已查看置物箱內並無毒品，毒品可能是警察放入云云。惟被
    告於警方搜索該機車並於置物箱查獲扣案毒品之過程，被告均在現場且在機車旁
    得以目視過程，而警方人員並非栽贓毒品等情，業據證人即查獲本案之臺中市警
    察局第五分局四平派出所警佐丙○○、警員甲○○於本院審理中證述甚詳。證人
    丙○○證稱：警方接獲報案現場出入份子複雜，其到場查看，發現被告機車停放
    屋外，因被告未帶身分證，被告表示要去機車置物箱內找其證件，嗣被告自行打
    開機車置物箱，目視即看到安非他命，當現場有其與警員甲○○、被告在場，三
    人分別站在機車置物箱旁及車尾，打開置物箱時其有以手電筒照明，所以看到安
    非他命，渠等再請被告翻動置物內其他雜物，其並無栽贓被告等語，另證人甲○○證稱：當晚有人報案現場很吵，警方人員到現場查看，看到被告及幾名朋友在
    場，警員要查看身分證，被告表示證件在機車置物箱內，並自行打開置物箱，即
    看到裡面有安非他命，置物箱內有安全帽，拿起來後警方人員才看到安非他命，
    看到安非他命後，問被告證件何在，被告遂繼續翻動置物箱內物品，安非他命並
    非警方栽贓，且係被告自行以鑰匙打開機車置物箱等語。而被告亦供承機車置物
    箱係其自行打開等語，另供稱警察兩手拿起安全帽，係證人甲○○伸手進入機車
    置物箱內等語，衡諸證人即警員甲○○係雙手將安全帽自置物內取出，證人甲○○既係雙手取出安全帽，當無從在雙手顯無餘裕之情形下，將毒品自行放入機車
    置物箱內以圖栽贓被告，而證人丙○○係在旁持手電筒照明，就機車體積非大，
    且被告及查獲員警三人均全程在場，機車置物箱更係被告自行打開等情觀之，倘
    證人丙○○自行將毒品放入置物箱，被告豈有不知之理。是以被告辯以係員警將
    手伸入置物箱拿安全帽，毒品可能是警察放入云云，顯係卸責之詞，不足採信。
  (四)又被告為警查獲時雖供承其有施用第二級毒品云云，然其於偵查中及本院審理中
    均否認其於查獲前有施用第二級毒品之犯行，並辯以至派出所時警察以三字經詈
    罵，警察要其認罪，其才認罪，並依警方之意思於警訊筆錄上簽名蓋指印，其打
    算至地檢署時再向檢察官說明等語，且被告經採尿以氣相層析質譜分析法鑑驗結
    果，呈安非他命及嗎啡陰性反應，有內政部警政署刑事警察局九十二年三月二十
    六日刑鑑字第０九二００二六０八五號鑑驗通知書一份在卷可參，足徵被告於偵
    查中及本院審理中辯以其並未施用毒品一節，應堪採信，而被告於警訊時曾供認
    其施用毒品一節，顯與事實不符，尚未足採。被告既未施用第二級毒品，經警在
    其占有使用之機車內查獲第二級毒品甲基安非他命，顯見其尚非因施用毒品而持
    有之。綜上諸情，本件被告持有第二級毒品甲基安非他命之事證甚為明確，被告
    之犯行堪以認定。
二、核被告乙○○所為，係犯毒品危害防制條例第十一條第二項持有第二級毒品罪。
    原審依上開法條，就被告之犯行，量處拘役五十日，並諭知易科罰金之折算標準
    ，及將被告持有之扣案第二級毒品一小包併予宣告沒收銷燬之，經核其認事用法
    均無不當，量刑亦甚妥適，應予維持。被告之上訴理由稱其並未施用毒品、亦未
    持有毒品，可能是警察將毒品放入其機車置物箱內云云，為無理由，已如前述，
    應予駁回。另被告復稱法院如仍判處有罪請求諭知緩刑云云，經查被告於八十三
    年間因違反麻醉藥品管理條例，經本院判處有期刑三月確定，於八十四年十月二
    十三日執行完畢（不構成累犯），迄今並無毒品或其他犯罪前科，有臺灣高等法
    院被告全國前案紀錄表一份在卷可參，被告固已久無犯罪之紀錄，惟本院考諸被
    告就本件犯行狡言卸責、未見有何悔意、且猶指稱可能係警方自行將毒品置於其
    機車置物箱內云云，犯後態度不佳等一切情狀後，認為促使被告知所警惕不致再
    犯，並不宜宣告緩刑，附此敘明。
據上論斷，應依刑事訴訟法第四百五十五條之一第三項、第一項、第三百六十四條、
第三百六十八條，判決如主文。
中      華      民國      九十二      年    十    月      三十    日
                                臺灣臺中地方法院刑事第十四庭
                                    審判長法  官  陳  慧  珊
                                          法  官  林  學  晴
                                          法  官  陳      葳
右正本證明與原本無異。
不得上訴。
                                          書記官
中      華      民      國      九十二      年    十    月      三十    日


司法院資訊處製作；財團法人民間司法改革基金會備份。
